臺灣基隆地方法院刑事判決　　　　　　　94年度訴字第1009號
公　訴　人　臺灣基隆地方法院檢察署檢察官
被　　　告　乙○○
上列被告因違反毒品危害防制條例案件，經檢察官提起公訴（94
年度毒偵字第2725號），被告於準備程序進行中，就被訴事實為
有罪之陳述，經告知其簡式審判程序之旨，並聽取公訴人及被告
之意見後，經本院合議庭裁定由受命法官獨任進行簡式審判程序
，判決如下：
    主    文
乙○○連續施用第一級毒品，累犯，處有期徒刑柒月；又連續施
用第二級毒品，累犯，處有期徒刑月；應執行有期徒刑捌月。
    事　　實
一、乙○○曾因違反麻醉藥品管理條例、侵占、槍砲彈藥刀械管
    制條例及侵占案件，經本院、臺灣高等法院及臺灣士林地方
    法院，先後判處有期徒刑6月、3月、4月確定；又因肅清煙
    毒條例案件，經臺灣高等法院判處有期徒刑3年1月確定，上
    開案件嗣經臺灣高等法院定應執行有期徒刑3年10確定；復
    因違反麻醉藥品管理條例等案件，經最高法院判處應執行有
    期徒刑5年10月確定，且與上開案件接續執行，於民國86年
    11 月8日因縮短刑期假釋出監，嗣經撤銷假釋，而於92年11
    月12日執行完畢。
二、乙○○前因施用第一級、第二級毒品案件，經送勒戒處所觀
    察、勒戒後，因有繼續施用毒品之傾向，再經令入戒治處所
    施以強制戒治，於88年11月9日停止戒治付保護管束，並於
    89 年6月1日保護管束期滿執行完畢後，由臺灣基隆地方法
    院檢察署檢察官於89年7月5日以89年度戒毒偵字第47號為不
    起訴之處分確定。詎其猶不知藉此戒絕施用毒品惡習，復於
    前揭強制戒治執行完畢釋放後5年內，基於施用第一級毒品
    海洛因之概括犯意，自93年11月30日某時起，至94年9月9日
    某時止，在基隆市○○路397巷某號友人住處，以將海洛因
    摻入香菸內再點火施用之方式，連續施用第一級毒品海洛因
    多次（約2、3天施用1次）；復另行起意，並基於施用第二
    級毒品安非他命之概括犯意，於前揭相同期間，在前揭相同
    地點，以將安非他命置入玻璃球吸食器內，並以打火機點火
    加熱吸取所產生霧氣之方式，連續施用第二級毒品安非他命
    2、3 次。嗣於94年9月10日23時30分許，在基隆市○○路
    283號前為警盤查查獲，並在其同意下採驗其尿液，經送驗
    結果呈嗎啡、安非他命及甲基安非他命陽性反應，而悉上情
    。
三、案經基隆市警察局第一分局報告臺灣基隆地方法院檢察署檢
    察官偵查起訴。
    理　　由
一、上揭事實，業據被告乙○○於本院準備程序及審理時供承不
    諱，且其為警查獲後於94年9月11日0時30分許採集之尿液檢
    體，經警送請臺灣尖端先進生技醫藥股份有限公司以酵素免
    疫分析法為初步檢驗結果，呈安非他命類及鴉片類陽性反應
    ，再以氣相層析質譜儀法為確認檢驗結果亦呈甲基安非他命
    陽性反應及海洛因代謝物嗎啡陽性反應，有基隆市警察局第
    一分局94年9月11日基警分一刑字第0940001136號偵辦毒品
    案件尿液檢體對照表、上開公司94年9月16日基一-18號濫用
    藥物檢驗報告1紙在卷可稽，已足認被告之自白為可採。再
    被告於94年5月23日曾為戒斷毒品至臺北市立聯合醫院松德
    院區以門診藥物治療，並於94年8月17日至19日住院治療，
    復有該院診斷證明書在卷可按，顯見被告確遭毒癮纏身，由
    此益見被告前揭自白與事實相符，堪以採信。又被告前因施
    用第一級、第二級毒品案件，經送勒戒處所觀察、勒戒後，
    因有繼續施用毒品之傾向，再經令入戒治處所施以強制戒治
    ，於88年11月9日停止戒治付保護管束，並於89年6月1日保
    護管束期滿執行完畢後，由臺灣基隆地方法院檢察署檢察官
    於89年7月5日以89年度戒毒偵字第47號為不起訴之處分確定
    等情，亦有臺灣高等法院被告全國前案紀錄表、臺灣基隆地
    方法院檢察署刑案資料查註紀錄表及全國施用毒品紀錄表附
    卷可按。故本案事證明確，被告係強治戒治執行完畢後，5
    年內再犯本案施用第一級毒品海洛因及第二級毒品安非他命
    之犯行堪以認定，應依法論科。
二、按海洛因及安非他命分別係毒品危害防制條例第2條第2項第
    1款、第2款所定之第一級毒品、第二級毒品，被告予以施用
    ，核其所為，係犯毒品危害防制條例第10條第1項、第2項之
    施用第一級毒品罪及施用第二級毒品罪。其持有第一級毒品
    海洛因及第二級毒品安非他命係供施用，其持有第一級毒品
    、第二級毒品之低度行為分別為施用第一級毒品、第二級毒
    品之高度行為所吸收，不另論罪。又被告先後多次施用第一
    級毒品海洛因及第二級毒品安非他命之犯行，時間緊接，犯
    罪構成要件相同，顯係基於概括犯意為之，為連續犯，應依
    刑法第56條之規定各論以一施用第一級毒品及一施用第二級
    毒品罪，並分別加重其刑。被告所犯上開二罪，犯意各別，
    罪名互異，應予分論併罰。又被告曾有如前揭事實欄(一)所載
    之犯罪科刑及執行完畢情形，有臺灣高等法院83年度聲字第
    1113號刑事裁定及臺灣高等法院被告全國前案紀錄表1份在
    卷可按，其於5年內再犯本件有期徒刑以上之罪，為累犯，
    應依刑法第47條之規定遞加重其刑。再公訴人雖未就被告於
    94年9月9日分別施用第一級毒品海洛因及第二級毒品安非他
    命之犯行提起公訴，惟此部分業經公訴蒞庭檢察官當庭追加
    ，且此部分之犯罪事實與起訴部分，有連續犯之裁判上一罪
    關係，為起訴之效力所及，本院自應併予審究。爰審酌被告
    前因施用毒品經觀察、勒戒及強制戒治後，已因毒品危害防
    制條例予施用品者之寬典而未受刑事追訴，竟不知珍惜自新
    之機會而仍續為施用毒品，顯見毒癮甚深，惟審酌所犯施用
    毒品之犯罪係戕害自身健康之行為，於他人尚不致造成損害
    、其施用之次數及被告犯後主動至醫院戒毒，並坦承犯行，
    態度良好等一切情狀，就所犯前開二罪各量處如主文所示之
    刑，並定其應執行刑。
三、另起訴書原認被告自93年年初起，至同年11月29日間亦有分
    別施用第一級毒品海洛因及第二級毒品安非他命之犯行，惟
    此部分之犯罪事實，業經公訴蒞庭檢察官當庭刪除，故此部
    分已不在起訴範圍，本院就此部分自不予以審究，附此敘明
    。
據上論斷，應依刑事訴訟法第273條之1第1項、第299 條第1 項
前段，毒品危害防制條例第10條第1項、第2項、第23條第2項，
刑法第11條前段、第56條、第47條、第51條第5款，判決如主文
。
本案經檢察官甲○○到庭執行職務
中　　華　　民　　國　　94　　年　　12　　月　　16　　日
                  刑事第四庭法  官  王美婷
以上正本證明與原本無異。
對於本件判決如有不服，應於收受送達後10日內，向本院提出上
訴書狀，上訴於臺灣高等法院，並按他造當事人之人數附具繕本
。
中　　華　　民　　國　　94　　年　　12　　月　　19　　日
                            書記官  劉珍珍
附錄本案論罪科刑法條：
毒品危害防制條例第10條第1項、第2項
施用第一級毒品者，處六月以上五年以下有期徒刑。
施用第二級毒品者，處三年以下有期徒刑。
